臺灣高雄地方法院刑事判決　　　　　　 99年度簡上字第553號
上　訴　人　臺灣高雄地方法院檢察署檢察官
被　　　告　陳坤明
上列上訴人因被告妨害婚姻案件，不服本院高雄簡易庭中華民國
99年9 月15日99年度審簡字第1743號第一審簡易判決（聲請簡易
判決處刑案號：99年度偵字第1092號）提起上訴，嗣因被告就被
訴事實為有罪之陳述，經本院管轄之第二審合議庭裁定依簡式審
判程序審理，判決如下：
    主  文
上訴駁回。
    事  實   
一、陳坤明與代號0000-0000 號之成年女子（姓名年籍詳卷，下
    稱甲女），因同為高鐵左營站排班計程車司機而認識，明知
    甲女為有配偶之人，竟仍基於相姦之犯意，先後與甲女於如
    附表所示時間，至如附表所示地點發生性交行為，嗣於民國
    98年11月15日經甲女之夫即代號0000-0000A號男子（姓名年
    籍詳卷，下稱乙男）察覺有異，向甲女追問後始查悉上情。
二、案經乙男訴由臺灣高雄地方法院檢察署檢察官偵查起訴。
    理  由
一、本件被告陳坤明所犯為死刑、無期徒刑、最輕本刑為3 年以
    上有期徒刑以外之罪，其於本院審判程序中就被訴事實為有
    罪之陳述，經告知簡式審判程序之旨，並聽取當事人意見後
    ，認宜進行簡式審判程序，爰依刑事訴訟法第273 條之1第1
    項規定，合議庭裁定進行簡式審判程序，合先敘明。
二、上開事實，業據被告陳坤明於警詢、偵查及本院審理中坦承
    不諱（詳警卷第7 頁倒數第5 行以下、99年度偵字第1092
    號卷第14頁倒數第1 行以下、第18頁倒數第5 行、本院簡上
    字卷第50頁背面倒數第14行以下），核與證人甲女陳稱與被
    告發生性行為之事實相符。足認被告自白與事實相符，其犯
    行洵堪認定，應依法論科。
三、核被告陳坤明9 次所為，均係犯刑法第239 條後段之相姦罪
    。被告所犯上開9 罪，犯意各別，行為互殊，應予分論併罰
    。原審依上揭規定，審酌被告明知甲女為有配偶之人，而仍
    與之發生9 次性行為，影響告訴人乙男婚姻之圓滿，所為均
    實不足取，且與告訴人未能達成和解，彌補其對告訴人所造
    成之傷害，惟念其犯後坦承犯行，頗具悔意，態度良好，暨
    其犯罪之目的、手段等一切情狀，爰分別量處被告有期徒刑
    2 月及定應執行有期徒刑6 月，並諭知以新臺幣1,000 元折
    算1 日之易科罰金折算標準。經核認事用法並無不當，量刑
    亦稱允適。檢察官上訴意旨雖以：被告因本件犯罪行為致甲
    女承受精神上莫大之痛苦，且未賠償分文，迄未與乙男和解
    ，原審量刑顯屬過輕為由，爰依告訴人之請求提起上訴。然
    而量刑輕重，係屬事實審法院得依職權自由裁量之事項，茍
    已斟酌刑法第57條各款所列情狀，而未逾越法定刑度，不得
    遽指為違法。又關於刑之量定係實體上賦予法院得為自由裁
    量之事項，倘其未逾越法律所規定之範圍或濫用其權限，即
    不得任意指摘為違法或不當。（最高法院72年臺上字第6696
    號、75年臺上字第7033號判例意旨參照）。再者，宣告多數
    有期徒刑者，於各刑中之最長期以上，各刑合併之刑期以下
    ，定其刑期，但不得逾30年，刑法第51條第5 款定有明文。
    是法官於有罪判決中，究應如何量處罪刑，自得依據個案情
    節，參諸刑法第57條所定各款犯罪情狀之規定，於該法定刑
    度範圍內，基於合義務性之裁量，量處被告罪刑，至定執行
    刑時，法官裁量權之法定界限，則在各刑中之最長期以上，
    各刑合併之刑期以下，但不得逾30年。而量刑之裁量權，乃
    憲法所保障法官獨立審判之核心，如非有裁量逾越或裁量濫
    用之明顯違法情事，自不得擅加指摘其違法或不當，即使上
    級審對下級審裁量權之審查，亦應同此標準。查原審衡酌上
    情就被告所為9 次犯行予以量刑，並未逾刑法第239 條相姦
    罪之法定刑度範圍，所定執行刑亦符合刑法第51條第5 款之
    法定界限，並無裁量逾越或裁量濫用之明顯違法情事。從而
    ，檢察官依告訴人之請求提起上訴，主張原審量刑過輕，尚
    乏所據，應予駁回。
據上論斷，應依刑事訴訟法第455 條之1 第1 項、第3 項、第
368 條、第364 條、第273 之1 條第1 項 ，判決如主文。
本案經檢察官張志杰到庭執行職務
中    華    民    國    100     年    1   月    20    日
                    刑事第四庭  審判長法  官  方百正
                                      法  官  郭任昇
                                      法  官  葉文博
以上正本證明與原本無異。
不得上訴。
中    華    民    國    100     年    1   月    20    日
                                      書記官  李柏親 
附表：
 ┌──┬───────┬────────────────┐
 │編號│ 時間         │地點                            │
 ├──┼───────┼────────────────┤
 │1   │ 98年9月8日   │御宿汽車旅館楠梓館（高雄市楠梓區│
 │    │              │興楠路近高速公路旁）            │
 ├──┼───────┼────────────────┤
 │2   │ 98年9月16日  │湖畔汽車旅館（高雄縣鳥松鄉○○路│
 │    │              │21號）                          │
 ├──┼───────┼────────────────┤
 │3   │ 98年9月22日  │御宿汽車旅館楠梓館（高雄市楠梓區│
 │    │              │興楠路近高速公路旁）            │
 ├──┼───────┼────────────────┤
 │4   │ 98年10月1日  │米堤汽車旅館楠梓館（高速公路楠梓│
 │    │              │交流道與旗楠路口附近）          │
 ├──┼───────┼────────────────┤
 │5   │ 98年10月15日 │加州汽車旅館（高雄市○○區○○街│
 │    │              │108號）                         │
 ├──┼───────┼────────────────┤
 │6   │ 98年10月21日 │御宿汽車旅館楠梓館（高雄市楠梓區│
 │    │              │興楠路近高速公路旁）            │
 ├──┼───────┼────────────────┤
 │7   │ 98年11月1日  │ 四季汽車旅館（高雄市鼓山區裕誠 │
 │    │              │ 路1789號）                     │
 ├──┼───────┼────────────────┤
 │8   │ 98年11月4日  │ 香堤汽車旅館（高雄縣橋頭鄉鐵道 │
 │    │              │ 北路33號）                     │
 ├──┼───────┼────────────────┤
 │9   │ 98年11月12日 │ 香堤汽車旅館（高雄縣橋頭鄉鐵道 │
 │    │              │ 北路33號）                     │
 └──┴───────┴────────────────┘